Images des répertoires du notaire Gervais Manchon pour l'étude LIV
Archives nationales de France
Images des répertoires du notaire Gervais Manchon pour l'étude LIV
1er juin 1667 - 1er mai 1683
MC/RE/LIV/3 - MC/RE/LIV/4
Etude LIV; Manchon, Gervais; Étude notariale X (Paris; 1606-....)
2 registres
Archives nationales de France
Minutes et répertoires: la loi 2008-696 du 15 juillet 2008 relative aux archives a fixé à 75 ans à compter de la date de l'acte, ou à 25 ans à compter de la date du décès de l'intéressé si ce délai est plus bref, le délai de communication des minutes et répertoires des notaires; ce délai est porté à 100 ans à compter de la date de l'acte si le document se rapporte à un mineur (code du Patrimoine, articles L213-2, 4e d et 5e).
Autres documents de l'étude (dossiers de clients, comptabilité...) :s'agissant d'archives privées, ces documents sont communicables selon les modalités fixées par le déposant ou le donateur.
Certains documents ne sont pas accessibles sous leur forme originale en raison de leur mauvais état de conservation.
Registres entrés aux Archives nationales en 1934.
Images des répertoires de l’étude LIV
Archives de l'étude LIV
répertoire d'officier public ministériel
- Répertoire chronologique pour la période du 1er juin 1667 au 1er mai 1683, 1er juin 1667 - 1er mai 1683; MC/RE/LIV/3; Un registre de 141 feuillets de papier manuscrits, hauteur 35,5 x largeur 22 cm. Le répertoire est en mauvais état. Le registre ne possédant pas de couverture, il à été placé dans une chemise de protection. Les feuillets 24 à 26 sont déreliés, le feuillet 17 est déchiré. De plus, le papier fin et sec s'effrite facilement.
  Le répertoire contient les informations suivantes: 1. date du jour; 2. nature de l'acte; 3. nom, prénom, des parties.
  répertoire
  - Liste chronologique des actes manquants pour la période du 1er juin 1667 au 1er mai 1683, 1er juin 1667 - 1er mai 1683; 2 bis r°-2 ter v°; 2 feuillets
  - Liste chronologique des actes enregistrés par Me Jean Manchon en substitution de Gervais Manchon pour la période du 1er juin au 23 juillet 1667, 1er juin - 23 juillet 1667; 2 r°-2 v°; 1 feuillet
    Ces minutes sont restées en l'étude maître Jean Manchon
  - Liste chronologique des actes pour la période du 1er août au 31 décembre 1667, 1er août - 31 décembre 1667; 3 r°-4 v°; 2 feuillets
  - Liste chronologique des actes pour la période du 5 janvier au 29 décembre 1668, 5 janvier - 29 décembre 1668; 4 v°-13 r°; 10 feuillets
  - Liste chronologique des actes pour la période du 6 janvier au 31 décembre 1669, 6 janvier - 31 décembre 1669; 13 r°-21 v°; 9 feuillets
  - Liste chronologique des actes pour la période du 1er janvier au 31 décembre 1670, 1er janvier - 31 décembre 1670; 21 v°-31 r°; 11 feuillets
  - Liste chronologique des actes pour la période du 1er janvier au 31 décembre 1671, 1er janvier - 31 décembre 1671; 31 r°-42 v°; 12 feuillets
  - Liste chronologique des actes pour la période du 1er janvier au 30 décembre 1672, 1er janvier - 30 décembre 1672; 42 v°-53 r°; 12 feuillets
  - Liste chronologique des actes pour la période du 1er janvier au 31 décembre 1673, 1er janvier - 31 décembre 1673; 53 r°-64 v°; 12 feuillets
  - Liste chronologique des actes pour la période du 3 janvier au 31 décembre 1674, 3 janvier - 31 décembre 1674; 64 v°-74 r°; 11 feuillets
  - Liste chronologique des actes pour la période du 4 janvier au 31 décembre 1675, 4 janvier - 31 décembre 1675; 74 r°-83 r°; 10 feuillets
  - Liste chronologique des actes pour la période du 2 janvier au 31 décembre 1676, 2 janvier - 31 décembre 1676; 83 r°-92 r°; 10 feuillets
  - Liste chronologique des actes pour la période du 2 janvier au 31 décembre 1677, 2 janvier - 31 décembre 1677; 92 r°-99 v°; 9 feuillets
  - Liste chronologique des actes pour la période du 5 janvier au 31 décembre 1678, 5 janvier - 31 décembre 1678; 100 r°-106 v°; 7 feuillets
  - Liste chronologique des actes pour la période du 2 janvier au 30 décembre 1679, 2 janvier - 30 décembre 1679; 106 v°-113 r°; 8 feuillets
  - Liste chronologique des actes pour la période du 8 janvier au 31 décembre 1680, 8 janvier - 31 décembre 1680; 113 r°-119 v°; 7 feuillets
  - Liste chronologique des actes pour la période du 1er janvier au 31 décembre 1681, 1er janvier - 31 décembre 1681; 119 v°-130 v°; 12 feuillets
  - Liste chronologique des actes pour la période du 2 janvier au 31 décembre 1682, 2 janvier - 31 décembre 1682; 131 r°-139 r°; 9 feuillets
  - Liste chronologique des actes pour la période du 1er janvier au 1er mai 1683, 1er janvier - 1er mai 1683; 139 r°-141 v°; 3 feuillets
- Répertoire chronologique pour la période du 1er juin 1667 au 1er mai 1683, 1er juin 1667 - 1er mai 1683; MC/RE/LIV/4; Un registre de 157 feuillets de papier manuscrits, hauteur 35,5 x largeur 22 cm. Le registre est en mauvais état. Le répertoire ne possédant pas de couverture, il à été placé dans une chemise de protection. Le papier fin et sec s'effrite facilement. Les feuillets 23 à 53 et les feuillets 100 à 150 présentent des taches de moisissure.
  Ce répertoire est un double du précédent.
  - Liste chronologique des actes enregistrés par maître Jean Manchon en substitution de maître Gervais Manchon pour la période du 1er juin au 23 juillet 1667, 1er juin - 23 juillet 1667; 2 r°- 2 v°; 1 feuillet
    Ces minutes sont restées en l'étude de Jean Manchon
  - Liste chronologique des actes manquants pour la période du 1er juin 1667 au 1er mai 1683, 1er juin 1667 - 1er mai 1683; 3 r°-4 v°; 2 feuillets
  - Liste chronologique des actes pour la période du 1er août au 31 décembre 1667, 1er août - 31 décembre 1667; 5 r°-6 r°; 2 feuillets
  - Liste chronologique des actes pour la période du 5 janvier au 29 décembre 1668, 5 janvier - 29 décembre 1668; 6 v°-14 r°; 9 feuillets
  - Liste chronologique des actes pour la période du 6 janvier au 31 décembre 1669, 6 janvier - 31 décembre 1669; 14 r°-22 v°; 9 feuillets
  - Liste chronologique des actes pour la période du 1er janvier au 31 décembre 1670, 1er janvier - 31 décembre 1670; 22 v°-32 v°; 11 feuillets
  - Liste chronologique des actes pour la période du 1er janvier au 31 décembre 1671, 1er janvier - 31 décembre 1671; 32 v°-44 r°; 13 feuillets
  - Liste chronologique des actes pour la période du >1er janvier au 30 décembre 1672, 1er janvier - 30 décembre 1672; 44 v°-55 v°; 12 feuillets
  - Liste chronologique des actes pour la période du 1er janvier au 31 décembre 1673, 1er janvier - 31 décembre 1673; 55 v°-68 r°; 14 feuillets
  - Liste chronologique des actes pour la période du 3 janvier au 31 décembre 1674, 3 janvier - 31 décembre 1674; 68 v°-79 r°; 12 feuillets
  - Liste chronologique des actes pour la période du 4 janvier au 31 décembre 1675, 4 janvier - 31 décembre 1675; 79 r°-89 v°; 11 feuillets
  - Liste chronologique des actes pour la période du 2 janvier au 31 décembre 1676, 2 janvier - 31 décembre 1676; 89 v°-100 r°; 12 feuillets
  - Liste chronologique des actes pour la période du 2 janvier au 31 décembre 1677, 2 janvier - 31 décembre 1677; 100 r°-109 r°; 10 feuillets
  - Liste chronologique des actes pour la période du 5 janvier au 31 décembre 1678, 5 janvier - 31 décembre 1678; 109 v°-117 r°; 9 feuillets
  - Liste chronologique des actes pour la période du 2 janvier au 30 décembre 1679, 2 janvier - 30 décembre 1679; 117 v°-125 v°; 9 feuillets
  - Liste chronologique des actes pour la période du 8 janvier au 31 décembre 1680, 8 janvier - 31 décembre 1680; 125 v°-133 v°; 9 feuillets
  - Liste chronologique des actes pour la période du 1er janvier au 31 décembre 1681, 1er janvier - 31 décembre 1681; 134 r°-144 v°; 11 feuillets
  - Liste chronologique des actes pour la période du 2 janvier au 31 décembre 1682, 2 janvier - 31 décembre 1682; 144 v°-154 r°; 11 feuillets
  - Liste chronologique des actes pour la période du 1er janvier au 1er mai 1683, 1er janvier - 1er mai 1683; 154 r°-156 v°; 3 feuillets